【裁判字號】    88,易,1683
【裁判日期】    890128
【裁判案由】    贓物
【裁判全文】
臺灣屏東地方法院刑事判決                        八十八年度易字第一六八三號
    公  訴  人  臺灣屏東地方法院檢察署檢察官
    被      告  甲○○○
右列被告因贓物案件，經檢察官提起公訴（八十八年度偵字第七三○九號），本院判
決如左：
     主  文
甲○○○故買贓物，累犯，科罰金壹萬元，如易服勞役以參佰元折算壹日。扣案之鑰
匙壹支沒收。
     事  實
一、甲○○○曾因賭博案件，經本院判處有期徒刑六月確定，於民國八十四年十月二
    十日易科罰金執行完畢，仍不知警惕，明知車號ＱＪ─四二七二號自用小貨車為
    來路不明之贓物，竟於八十六年八、九月間，在台南市○○路向真實姓名不詳綽
    號「全仔」之男子以新台幣四萬五千元購買該車，嗣於八十八年十一月三日在屏
    東縣東港鎮為警查獲，並扣得該車之鑰匙一支。
二、案經屏東縣警察局東港分局報請臺灣屏東地方法院檢察署檢察官偵查起訴。
     理  由
一、訊據被告甲○○○雖坦承購買前揭車輛，惟否認知其係贓車，辯稱：綽號「全仔
    」稱該車係報廢之車輛，其未給伊該車之證件或報廢之相關資料云云。按汽車牌
    照包括號牌、行車執照等，為行車之許可憑證，係證明車輛之合法來源，又汽車
    報廢，則應填具異動登記書，向公路監理機關辦理報廢登記等情，道路交通安全
    規則定有明文，亦為交易車輛之常識，被告智慮無缺，就上揭情事無法諉為不知
    。經查，被告於購買本案贓車時，未經究明是否有合法來源或報廢證明，且綽號
    「全仔」之男子所交付之扣案鑰匙，係另行打造並非附有原廠標誌之鑰匙，被告
    竟未懷疑加以詢問，殊非輕忽大意一語可搪塞。次查，本案之贓車係八十年出廠
    ，距被告買受時，車齡六年，而被告購得後，猶以之載運水果販售維生達二年餘
    ，車況堪認尚佳，且被告購買之初曾加以討價還價，係經過衡量思慮始購買，主
    觀上顯係貪其價廉划算，足堪認定其具贓物之認識，所辯自不足採。此外，該車
    確係失竊之贓車，復經被害人乙○○指述明確，並有車輛竊盜失竊資料個別查詢
    報表、贓物認領收據各一紙在卷可憑，事證明確，犯行洵堪認定，應予依法論科
    。
二、核被告所為，係犯刑法第三百四十九條第二項故買贓物罪。被告曾因賭博案件，
    經本院判處有期徒刑六月確定，於八十四年十月二十日易科罰金執行完畢，所受
    宣告之刑，以已執行論，有台灣屏東地方法院檢察署刑案資料查註紀錄表及本院
    全國前案紀錄表一紙可按，其於五年之內再犯本件有期徒刑以上之罪，為累犯，
    應依刑法第四十七條加重其刑。爰審酌被告係因貪小便宜致罹刑章，情節非重，
    犯後頻頻請求從輕量刑，經此教訓，當知警惕等一切情狀，從輕量處如主文所示
    之刑，以資薄懲。另扣案之鑰匙一支，係因犯罪所得之物，且為被告所有，應依
    同法第三十八條第一項第三款規定沒收。
據上論斷，應依刑事訴訟法第二百九十九條第一項前段，刑法第三百四十九條第二項
、第四十二條第二項、第四十七條、第三十八條第一項第三款，罰金罰鍰提高標準條
例第一條前段、第二條，判決如主文。
本案經檢察官蔡榮龍到庭執行職務。
中      華      民      國      八十九      年    一    月    二十八    日
                                      臺灣屏東地方法院刑事第一庭
                                          法  官    蔡憲德
右正本證明與原本無異。
對於本判決如有不服應於收受送達後十日內向本院提出上訴書狀上訴於台灣高等法院
高雄分院並按他造當事人之人數附具繕本。
                                          書記官   林鴻仁
中      華      民      國      八十九      年    一    月    二十八    日
附錄本案論罪科刑法條
刑法第三百四十九條第二項
搬運、寄藏、故買贓物或為牙保者，處五年以下有期徒刑、拘役或科或併科一千元以
下罰金。


司法院資訊處製作；財團法人民間司法改革基金會備份。
